---
title: "Perfis dos Veículos Vendidos"
output:
  html_document:                    
    #toc: true                       
    #toc_depth: 3                    
    #toc_float: true                     
    #  collapsed: true
    #  smooth_scroll: true
    #number_sections: true           
    #theme: flatly
    #spacelab
    #default,cerulean,journal,flatly,readable,spacelab,
    #united,cosmo,lumen,paper,sandstone,simplex,yeti
    
    highlight: espresso
    #default, tango, pygments, kate, monochrome, espresso, zenburn, haddock, and textmate
    #css: _custom.css               
    fig_width: 7                    
    fig_height: 6                   
    fig_caption: true               
    fig_align: 'center'
    #code_folding: hide              
#    keep_md: true                   
---

<style>
  body {
    text-align: justify;
  }
</style>

```{r setup, include=FALSE}
# Configurações do knitr
knitr::opts_chunk$set(echo = TRUE, cache = FALSE)
source("./R/pacotes.R")
source("./R/dados.R")
```

---

```{r, echo=FALSE}



```


### 

Nesta seção, apresentaremos uma análise dos veículos que foram vendidos pela nossa empresa nos últimos anos. Essa análise nos permitirá compreender melhor o tipo de veículo que tem sido mais procurado pelos nossos clientes e identificar possíveis tendências de mercado.

Durante o período considerado, um total de **`r total_veiculos` veículos** foram comercializados pela nossa empresa, abrangendo **`r tipo_veiculos`** tipos diferentes de veículos de **`r quantidade_marca`** marcas distintas.

A seguir, exploraremos os detalhes desses veículos vendidos, para conhecer as marcas mais populares e os tipos de veículos mais vendidos de cada marca, que nos ajudarão a entender melhor  as preferências do mercado.


#### {.tabset .tabset-fade .tabset-pills}

```{r, comment=FALSE, message=FALSE, fig.align='center', warning=TRUE, echo = FALSE, warning=FALSE, width=10}

# summarize data frame to get parent container totals
d1 <- dados_carro[, c("marca", "carro", "quantidade", "cor")]

d2 <- d1 %>% 
  group_by(marca, cor) %>% 
  summarise(quantidade = sum(quantidade)) %>% 
  rename(carro = marca) %>%             # change columns
  mutate(marca = "") %>%                # create blank column replacement
  select(names(d1))                     # put columns back in order

d3 <- rbind(d2, d1) %>% as.data.frame() # combine with original data

treemap <- plot_ly(
  data = d3, 
  type = "treemap", 
  labels = ~carro,
  parents = ~marca, 
  values = ~quantidade,
  hovertemplate = "%{label}<br>%{value} carros",
  branchvalues = "total",
  marker = list(colors = ~cor)  # Define as cores das caixas do treemap
)


# Gráfico de barras por marca
# Chevrolet
dados_chevrolet <- subset(dados_carro, marca == 'Chevrolet')
dados_chevrolet <- dados_chevrolet[order(-dados_chevrolet$quantidade), ]
y_max <- max(dados_chevrolet$quantidade) * 1.2 #definir uma altura por eixo y

# Grafico de barras plotly
graph_chevrolet <- plot_ly(
  dados_chevrolet, 
  x = ~reorder(factor(carro), -quantidade), 
  y = ~quantidade, 
  type = "bar", 
  marker = list(color = color_chevrolet),
  hovertemplate = "Carro: %{x}<br>Quantidade: %{y}",
  texttemplate = "%{y}",
  textposition = "outside",
  textfont = list(color = "black")
) %>%
  layout(
    title = list(
      text = "Quantidade de veículos da marca Chevrolet",
      y = 0.95  # Deslocamento do título para baixo
    ),
    xaxis = list(title = "Carro", categoryorder = "array", categoryarray = dados_chevrolet$carro),
    yaxis = list(title = "Quantidade", range = c(0, y_max))
  )

# Fiat
dados_fiat <- subset(dados_carro, marca == 'Fiat')
dados_fiat <- dados_fiat[order(-dados_fiat$quantidade), ]
y_max <- max(dados_fiat$quantidade) * 1.2 #definir uma altura por eixo y

# Grafico de barras plotly
graph_fiat <- plot_ly(
  dados_fiat, 
  x = ~reorder(factor(carro), -quantidade), 
  y = ~quantidade, 
  type = "bar", 
  marker = list(color = color_fiat),
  hovertemplate = "Carro: %{x}<br>Quantidade: %{y}",
  texttemplate = "%{y}",
  textposition = "outside",
  textfont = list(color = "black")
) %>%
  layout(
    title = list(
      text = "Quantidade de veículos da marca Fiat",
      y = 0.95  # Deslocamento do título para baixo
    ),
    xaxis = list(title = "Carro", categoryorder = "array", categoryarray = dados_fiat$carro),
    yaxis = list(title = "Quantidade", range = c(0, y_max))
  )

# Ford
dados_ford <- subset(dados_carro, marca == 'Ford')
dados_ford <- dados_ford[order(-dados_ford$quantidade), ]
y_max <- max(dados_ford$quantidade) * 1.2 #definir uma altura por eixo y

# Grafico de barras plotly
graph_ford <- plot_ly(
  dados_ford, 
  x = ~reorder(factor(carro), -quantidade), 
  y = ~quantidade, 
  type = "bar", 
  marker = list(color = color_ford),
  hovertemplate = "Carro: %{x}<br>Quantidade: %{y}",
  texttemplate = "%{y}",
  textposition = "outside",
  textfont = list(color = "black") 
) %>%
  layout(
    title = list(
      text = "Quantidade de veículos da marca Ford",
      y = 0.95  # Deslocamento do título para baixo
    ),
    xaxis = list(title = "Carro", categoryorder = "array", categoryarray = dados_ford$carro),
    yaxis = list(title = "Quantidade", range = c(0, y_max))
  )

# Honda
dados_honda <- subset(dados_carro, marca == 'Honda')
dados_honda <- dados_honda[order(-dados_honda$quantidade), ]
y_max <- max(dados_honda$quantidade) * 1.2 #definir uma altura por eixo y

# Grafico de barras plotly
graph_honda <- plot_ly(
  dados_honda, 
  x = ~reorder(factor(carro), -quantidade), 
  y = ~quantidade, 
  type = "bar", 
  marker = list(color = color_honda),
  hovertemplate = "Carro: %{x}<br>Quantidade: %{y}",
  texttemplate = "%{y}",
  textposition = "outside",
  textfont = list(color = "black")
) %>%
  layout(
    title = list(
      text = "Quantidade de veículos da marca Honda",
      y = 0.95  # Deslocamento do título para baixo
    ),
    xaxis = list(title = "Carro", categoryorder = "array", categoryarray = dados_honda$carro),
    yaxis = list(title = "Quantidade", range = c(0, y_max))
  )

# hyundai
dados_hyundai <- subset(dados_carro, marca == 'Hyundai')
dados_hyundai <- dados_hyundai[order(-dados_hyundai$quantidade), ]
y_max <- max(dados_hyundai$quantidade) * 1.2 #definir uma altura por eixo y

# Grafico de barras plotly
graph_hyundai <- plot_ly(
  dados_hyundai, 
  x = ~reorder(factor(carro), -quantidade), 
  y = ~quantidade, 
  type = "bar", 
  marker = list(color = color_hyundai),
  hovertemplate = "Carro: %{x}<br>Quantidade: %{y}",
  texttemplate = "%{y}",
  textposition = "outside",
  textfont = list(color = "black")
) %>%
  layout(
    title = list(
      text = "Quantidade de veículos da marca Hyundai",
      y = 0.95  # Deslocamento do título para baixo
    ),
    xaxis = list(title = "Carro", categoryorder = "array", categoryarray = dados_hyundai$carro),
    yaxis = list(title = "Quantidade", range = c(0, y_max))
  )

# JAC
dados_jac <- subset(dados_carro, marca == 'JAC')
dados_jac <- dados_jac[order(-dados_jac$quantidade), ]
y_max <- max(dados_jac$quantidade) * 1.2 #definir uma altura por eixo y

# Grafico de barras plotly
graph_jac <- plot_ly(
  dados_jac, 
  x = ~reorder(factor(carro), -quantidade), 
  y = ~quantidade, 
  type = "bar", 
  marker = list(color = color_jac),
  hovertemplate = "Carro: %{x}<br>Quantidade: %{y}",
  texttemplate = "%{y}",
  textposition = "outside",
  textfont = list(color = "black")
) %>%
  layout(
    title = list(
      text = "Quantidade de veículos da marca JAC",
      y = 0.95  # Deslocamento do título para baixo
    ),
    xaxis = list(title = "Carro", categoryorder = "array", categoryarray = dados_jac$carro),
    yaxis = list(title = "Quantidade", range = c(0, y_max))
  )

# Renault
dados_renault <- subset(dados_carro, marca == 'Renault')
dados_renault <- dados_renault[order(-dados_renault$quantidade), ]
y_max <- max(dados_renault$quantidade) * 1.2 #definir uma altura por eixo y

# Grafico de barras plotly
graph_renault <- plot_ly(
  dados_renault, 
  x = ~reorder(factor(carro), -quantidade), 
  y = ~quantidade, 
  type = "bar", 
  marker = list(color = color_renault),
  hovertemplate = "Carro: %{x}<br>Quantidade: %{y}",
  texttemplate = "%{y}",
  textposition = "outside",
  textfont = list(color = "black") 
) %>%
  layout(
    title = list(
      text = "Quantidade de veículos da marca Renault",
      y = 0.95  # Deslocamento do título para baixo
    ),
    xaxis = list(title = "Carro", categoryorder = "array", categoryarray = dados_renault$carro),
    yaxis = list(title = "Quantidade", range = c(0, y_max))
  )

# Volkswagen
dados_volkswagen <- subset(dados_carro, marca == 'Volkswagen')
dados_volkswagen <- dados_volkswagen[order(-dados_volkswagen$quantidade), ]
y_max <- max(dados_volkswagen$quantidade) * 1.2 #definir uma altura por eixo y

# Grafico de barras plotly
graph_volkswagen <- plot_ly(
  x = ~reorder(factor(dados_volkswagen$carro), -dados_volkswagen$quantidade),
  y = ~dados_volkswagen$quantidade,
  type = "bar",
  marker = list(color = color_volkswagen),
  hovertemplate = "Carro: %{x}<br>Quantidade: %{y}",
  texttemplate = "%{y}",
  textposition = "outside",
  textfont = list(color = "black")
) %>%
  layout(
    title = list(
      text = "Quantidade de veículos da marca Volkswagen",
      y = 0.95  # Deslocamento do título para baixo
    ),
    xaxis = list(title = "Carro", categoryorder = "array", categoryarray = dados_volkswagen$carro),
    yaxis = list(title = "Quantidade", range = c(0, y_max))
  )



# Criar o tabsetPanel com as guias para cada ano
tabsetPanel(
  tabPanel('Veículos', treemap),
  tabPanel('Chevrolet', graph_chevrolet),
  tabPanel('Fiat', graph_fiat),
  tabPanel('Ford', graph_ford),
  tabPanel('Honda', graph_honda),
  tabPanel('Hyundai', graph_hyundai),
  tabPanel('JAC', graph_jac),
  tabPanel('Renault', graph_renault),
  tabPanel('Volkswagen', graph_volkswagen)
)

```

---

```{r, echo=FALSE}





```



### Desempenho de venda por Marca

Após a análise geral das vendas, concentramos nossa atenção nas marcas para avaliar o desempenho individual de cada uma em relação ao total de vendas no período considerado. Descobrimos que as três marcas principais representam **`r melhores_marcas`%** do total de veículos vendidos.

Agora, vamos explorar a proporção de vendas de cada uma dessas marcas e analisar o desempenho dos modelos de veículos oferecidos por cada uma delas.

#### {.tabset .tabset-fade .tabset-pills}

```{r, comment=FALSE, message=FALSE, fig.align='center', warning=TRUE, echo = FALSE, warning=FALSE, width=10}

rosca_marca <- plot_ly(
  data = dados_carro,
  labels = ~marca,
  values = ~total_marca,
  type = "pie",
  hole = 0.5, 
  marker = list(colors = ~cor),  
  textposition = "auto",
  hoverinfo = "text+percent",
  text = ~paste(marca),
  textinfo = "percent"
)
# Layout do gráfico
layout <- list(
  title = "Distribuição por Marca",
  showlegend = TRUE,
  legend = list(
    x = 1,
    y = 0.5
  )
)
# Combinar gráfico e layout
rosca_marca <- layout(rosca_marca, layout)

# Chevrolet
# fazer um cartão com quantidade total e percentual sobre o total *****************
# Filtrar os dados da marca Chevrolet
dados_chevrolet <- dados_carro %>%
  filter(marca == "Chevrolet")

dados_chevrolet <- dados_chevrolet %>%
  mutate(freq = round((quantidade / sum(quantidade)) * 100, 1))

# Adicionar a coluna com a diferença
dados_chevrolet <- dados_chevrolet %>%
  mutate(freq2 = 100 - dados_chevrolet$freq)

# Ordenar os dados por quantidade em ordem decrescente
dados_chevrolet <- dados_chevrolet %>%
  arrange(desc(quantidade))
dados_chevrolet$carro <- factor(dados_chevrolet$carro, levels = rev(dados_chevrolet$carro))
dados_chevrolet <- data.frame(dados_chevrolet[c('carro', 'freq', 'freq2')])

# Definindo cores
cor_principal <- color_chevrolet
cor_tonalidade_fraca <- '#ECAF80'

# Gráfico
graph2_chevrolet <- data.table::melt(dados_chevrolet, id.vars = 'carro') %>%
  plot_ly(
    x = ~value, 
    y = ~carro, 
    type = 'bar',
    name = ~variable, 
    color = ~variable,
    colors = c(freq = cor_principal, freq2 = cor_tonalidade_fraca),
    orientation = 'h',
    hovertemplate = ~paste0("",
                            ifelse(variable == "freq",
                                   paste0(carro, ": ", value, "%"),
                                   paste0(value, "%")))) %>%
  layout(xaxis = list(title = 'Frequência'), 
         barmode = 'stack',
         showlegend = FALSE)


# Fiat
# Filtrar os dados da marca Fiat
dados_fiat <- dados_carro %>%
  filter(marca == "Fiat")

dados_fiat <- dados_fiat %>%
  mutate(freq = round((quantidade / sum(quantidade)) * 100, 1))

# Adicionar a coluna com a diferença
dados_fiat <- dados_fiat %>%
  mutate(freq2 = 100 - dados_fiat$freq)

# Ordenar os dados por quantidade em ordem decrescente
dados_fiat <- dados_fiat %>%
  arrange(desc(quantidade))
dados_fiat$carro <- factor(dados_fiat$carro, levels = rev(dados_fiat$carro))
dados_fiat <- data.frame(dados_fiat[c('carro', 'freq', 'freq2')])

# Definindo cores
cor_principal <- color_fiat
cor_tonalidade_fraca <- '#BAB7D9'

# Gráfico
graph2_fiat <- data.table::melt(dados_fiat, id.vars = 'carro') %>%
  plot_ly(
    x = ~value, 
    y = ~carro, 
    type = 'bar',
    name = ~variable, 
    color = ~variable,
    colors = c(freq = cor_principal, freq2 = cor_tonalidade_fraca),
    orientation = 'h',
    hovertemplate = ~paste0("",
                            ifelse(variable == "freq",
                                   paste0(carro, ": ", value, "%"),
                                   paste0(value, "%")))) %>%
  layout(xaxis = list(title = 'Frequência'), 
         barmode = 'stack',
         showlegend = FALSE)


# Ford
# Filtrar os dados da marca Ford
dados_ford <- dados_carro %>%
  filter(marca == "Ford")

dados_ford <- dados_ford %>%
  mutate(freq = round((quantidade / sum(quantidade)) * 100, 1))

# Adicionar a coluna com a diferença
dados_ford <- dados_ford %>%
  mutate(freq2 = 100 - dados_ford$freq)

# Ordenar os dados por quantidade em ordem decrescente
dados_ford <- dados_ford %>%
  arrange(desc(quantidade))
dados_ford$carro <- factor(dados_ford$carro, levels = rev(dados_ford$carro))
dados_ford <- data.frame(dados_ford[c('carro', 'freq', 'freq2')])

# Definindo cores
cor_principal <- color_ford
cor_tonalidade_fraca <- '#F394C4'

# Gráfico
graph2_ford <- data.table::melt(dados_ford, id.vars = 'carro') %>%
  plot_ly(
    x = ~value, 
    y = ~carro, 
    type = 'bar',
    name = ~variable, 
    color = ~variable,
    colors = c(freq = cor_principal, freq2 = cor_tonalidade_fraca),
    orientation = 'h',
    hovertemplate = ~paste0("",
                            ifelse(variable == "freq",
                                   paste0(carro, ": ", value, "%"),
                                   paste0(value, "%")))) %>%
  layout(xaxis = list(title = 'Frequência'), 
         barmode = 'stack',
         showlegend = FALSE)


# Honda
# Filtrar os dados da marca Honda
dados_honda <- dados_carro %>%
  filter(marca == "Honda")

dados_honda <- dados_honda %>%
  mutate(freq = round((quantidade / sum(quantidade)) * 100, 1))

# Adicionar a coluna com a diferença
dados_honda <- dados_honda %>%
  mutate(freq2 = 100 - dados_honda$freq)

# Ordenar os dados por quantidade em ordem decrescente
dados_honda <- dados_honda %>%
  arrange(desc(quantidade))
dados_honda$carro <- factor(dados_honda$carro, levels = rev(dados_honda$carro))
dados_honda <- data.frame(dados_honda[c('carro', 'freq', 'freq2')])

# Definindo cores
cor_principal <- color_honda
cor_tonalidade_fraca <- '#D2BA8E'

# Gráfico
graph2_honda <- data.table::melt(dados_honda, id.vars = 'carro') %>%
  plot_ly(
    x = ~value, 
    y = ~carro, 
    type = 'bar',
    name = ~variable, 
    color = ~variable,
    colors = c(freq = cor_principal, freq2 = cor_tonalidade_fraca),
    orientation = 'h',
    hovertemplate = ~paste0("",
                            ifelse(variable == "freq",
                                   paste0(carro, ": ", value, "%"),
                                   paste0(value, "%")))) %>%
  layout(xaxis = list(title = 'Frequência'), 
         barmode = 'stack',
         showlegend = FALSE)


# Hyundai
# Filtrar os dados da marca Hyundai
dados_hyundai <- dados_carro %>%
  filter(marca == "Hyundai")

dados_hyundai <- dados_hyundai %>%
  mutate(freq = round((quantidade / sum(quantidade)) * 100, 1))

# Adicionar a coluna com a diferença
dados_hyundai <- dados_hyundai %>%
  mutate(freq2 = 100 - dados_hyundai$freq)

# Ordenar os dados por quantidade em ordem decrescente
dados_hyundai <- dados_hyundai %>%
  arrange(desc(quantidade))
dados_hyundai$carro <- factor(dados_hyundai$carro, levels = rev(dados_hyundai$carro))
dados_hyundai <- data.frame(dados_hyundai[c('carro', 'freq', 'freq2')])

# Definindo cores
cor_principal <- color_hyundai
cor_tonalidade_fraca <- '#B2B2B2'

# Gráfico
graph2_hyundai <- data.table::melt(dados_hyundai, id.vars = 'carro') %>%
  plot_ly(
    x = ~value, 
    y = ~carro, 
    type = 'bar',
    name = ~variable, 
    color = ~variable,
    colors = c(freq = cor_principal, freq2 = cor_tonalidade_fraca),
    orientation = 'h',
    hovertemplate = ~paste0("",
                            ifelse(variable == "freq",
                                   paste0(carro, ": ", value, "%"),
                                   paste0(value, "%")))) %>%
  layout(xaxis = list(title = 'Frequência'), 
         barmode = 'stack',
         showlegend = FALSE)


# JAC
# Filtrar os dados da marca JAC
dados_jac <- dados_carro %>%
  filter(marca == "JAC")

dados_jac <- dados_jac %>%
  mutate(freq = round((quantidade / sum(quantidade)) * 100, 1))

# Adicionar a coluna com a diferença
dados_jac <- dados_jac %>%
  mutate(freq2 = 100 - dados_jac$freq)

# Ordenar os dados por quantidade em ordem decrescente
dados_jac <- dados_jac %>%
  arrange(desc(quantidade))
dados_jac$carro <- factor(dados_jac$carro, levels = rev(dados_jac$carro))
dados_jac <- data.frame(dados_jac[c('carro', 'freq', 'freq2')])

# Definindo cores
cor_principal <- color_jac
cor_tonalidade_fraca <- '#F2D580'

# Gráfico
graph2_jac <- data.table::melt(dados_jac, id.vars = 'carro') %>%
  plot_ly(
    x = ~value, 
    y = ~carro, 
    type = 'bar',
    name = ~variable, 
    color = ~variable,
    colors = c(freq = cor_principal, freq2 = cor_tonalidade_fraca),
    orientation = 'h',
    hovertemplate = ~paste0("",
                            ifelse(variable == "freq",
                                   paste0(carro, ": ", value, "%"),
                                   paste0(value, "%")))) %>%
  layout(xaxis = list(title = 'Frequência'), 
         barmode = 'stack',
         showlegend = FALSE)


# Renault
# Filtrar os dados da marca Renault
dados_renault <- dados_carro %>%
  filter(marca == "Renault")

dados_renault <- dados_renault %>%
  mutate(freq = round((quantidade / sum(quantidade)) * 100, 1))

# Adicionar a coluna com a diferença
dados_renault <- dados_renault %>%
  mutate(freq2 = 100 - dados_renault$freq)

# Ordenar os dados por quantidade em ordem decrescente
dados_renault <- dados_renault %>%
  arrange(desc(quantidade))
dados_renault$carro <- factor(dados_renault$carro, levels = rev(dados_renault$carro))
dados_renault <- data.frame(dados_renault[c('carro', 'freq', 'freq2')])

# Definindo cores
cor_principal <- color_renault
cor_tonalidade_fraca <- '#B2D28E'

# Gráfico
graph2_renault <- data.table::melt(dados_renault, id.vars = 'carro') %>%
  plot_ly(
    x = ~value, 
    y = ~carro, 
    type = 'bar',
    name = ~variable, 
    color = ~variable,
    colors = c(freq = cor_principal, freq2 = cor_tonalidade_fraca),
    orientation = 'h',
    hovertemplate = ~paste0("",
                            ifelse(variable == "freq",
                                   paste0(carro, ": ", value, "%"),
                                   paste0(value, "%")))) %>%
  layout(xaxis = list(title = 'Frequência'), 
         barmode = 'stack',
         showlegend = FALSE)


# Volkswagen
# Filtrar os dados da marca Chevrolet
dados_volkswagen <- dados_carro %>%
  filter(marca == "Volkswagen")

dados_volkswagen <- dados_volkswagen %>%
  mutate(freq = round((quantidade / sum(quantidade)) * 100, 1))

# Adicionar a coluna com a diferença
dados_volkswagen <- dados_volkswagen %>%
  mutate(freq2 = 100 - dados_volkswagen$freq)

# Ordenar os dados por quantidade em ordem decrescente
dados_volkswagen <- dados_volkswagen %>%
  arrange(desc(quantidade))
dados_volkswagen$carro <- factor(dados_volkswagen$carro, levels = rev(dados_volkswagen$carro))
dados_volkswagen <- data.frame(dados_volkswagen[c('carro', 'freq', 'freq2')])

# Definindo cores
cor_principal <- color_volkswagen
cor_tonalidade_fraca <- '#8DCEBB'

# Gráfico
graph2_volkswagen <- data.table::melt(dados_volkswagen, id.vars = 'carro') %>%
  plot_ly(
    x = ~value, 
    y = ~carro, 
    type = 'bar',
    name = ~variable, 
    color = ~variable,
    colors = c(freq = cor_principal, freq2 = cor_tonalidade_fraca),
    orientation = 'h',
    hovertemplate = ~paste0("",
                            ifelse(variable == "freq",
                                   paste0(carro, ": ", value, "%"),
                                   paste0(value, "%")))) %>%
  layout(xaxis = list(title = 'Frequência'), 
         barmode = 'stack',
         showlegend = FALSE)

# Criar o tabsetPanel com as guias para cada ano
tabsetPanel(
  tabPanel('Marcas', rosca_marca),
  tabPanel('Chevrolet', graph2_chevrolet),
  tabPanel('Fiat', graph2_fiat),
  tabPanel('Ford', graph2_ford),
  tabPanel('Honda', graph2_honda),
  tabPanel('Hyundai', graph2_hyundai),
  tabPanel('JAC', graph2_jac),
  tabPanel('Renault', graph2_renault),
  tabPanel('Volkswagen', graph2_volkswagen)
)

```

---





------------------------------------------------------------------------
